【裁判字號】    97,裁,171
【裁判日期】    970110
【裁判案由】    稅捐稽徵法
【裁判全文】
最  高  行  政  法  院  裁  定
                                     97年度裁字第00171號
上  訴  人  丁○○
            乙○○
            戊○○
            丙○○
            甲○○
                         （兼共同送達代收人）
被 上訴 人  新竹市稅捐稽徵處
代  表  人  己○○
上列當事人間因稅捐稽徵法事件，上訴人對於中華民國96年4月
24日臺北高等行政法院96年度訴字第836號判決，提起上訴，本
院裁定如下：
    主  文
上訴駁回。
上訴審訴訟費用由上訴人負擔。
    理  由
一、按對於高等行政法院判決之上訴，非以其違背法令為理由，
    不得為之，行政訴訟法第242條定有明文。依同法第243條第
    1項規定，判決不適用法規或適用不當者，為違背法令；而
    判決有同條第2項所列各款情形之一者，為當然違背法令。
    是當事人對於高等行政法院判決上訴，如依行政訴訟法第24
    3條第1項規定，以高等行政法院判決有不適用法規或適用不
    當為理由時，其上訴狀或理由書應有具體之指摘，並揭示該
    法規之條項或其內容；若係成文法以外之法則，應揭示該法
    則之旨趣；倘為司法院解釋或本院之判例，則應揭示該判解
    之字號或其內容。如以行政訴訟法第243條第2項所列各款情
    形為理由時，其上訴狀或理由書，應揭示合於該條項各款之
    事實。上訴狀或理由書如未依此項方法表明，或其所表明者
    與上開法條規定不合時，即難認為已對高等行政法院判決之
    違背法令有具體之指摘，其上訴自難認為合法。
二、本件上訴人對於臺北高等行政法院判決上訴，略以被上訴人
    所提民國90年度地價稅本稅繳款書僅列「丁○○一人」，依
    法對其他全體公同共有人自無發生送達效力，原判決謂其他
    全體共有人「本稅」已發生送達效力，自屬違背法令。又原
    判決謂其他公同共有人未於法定期間申請復查，業經確定，
    自屬剝奪人民之訴訟權，牴觸憲法第16條之規定，自應依法
    廢棄。另依被上訴人95年度地價稅96年2月16日新市稅法字
    第0950043906號復查決定書及台灣新竹地方法院96年4月17
    日89年度重訴字第126號民事裁定，羅媛並非蘇繼鋒之繼承
    人，且蘇繼鋒是否有直系血親卑親屬亦須再予查明，顯證原
    判決違背法令，自應依法廢棄等語為理由。本院經核其上訴
    理由狀所載內容，無非係重述其在原審所主張而為原審摒棄
    不採之陳詞，並執其個人主觀之法律見解，就原審所為論斷
    ，泛言其不適用法令及違背法令，而非具體表明合於不適用
    法規、適用法規不當、或行政訴訟法第243條第2項所列各款
    之事實，難認對原判決之如何違背法令已有具體之指摘。依
    首揭規定及說明，應認其上訴為不合法，應予駁回。
三、據上論結，本件上訴為不合法，依行政訴訟法第249條第1項
    前段、第104條、民事訴訟法第95條、第78條、第85條第1項
    前段，裁定如主文。
中    華    民    國    97    年    1     月    10    日
                    最高行政法院第二庭
                        審判長法官  高  啟  燦
                              法官  林  茂  權
                              法官  黃  合  文
                              法官  廖  宏  明
                              法官  楊  惠  欽
以  上  正  本  證  明  與  原  本  無  異
中    華    民    國    97    年    1     月    11    日
                              書記官  蘇  金  全


司法院資訊處製作；財團法人民間司法改革基金會備份。
